臺灣高等法院高雄分院刑事判決　　　　 96年度上易字第130號
上　訴　人　臺灣高雄地方法院檢察署檢察官
被　　　告　甲○○
　　　　　　　　　　（另案在台灣高雄監獄執行）
上列上訴人因被告違反毒品危害防制條例案件，不服臺灣高雄地
方法院95年度易字第1919號中華民國95年12月28日第一審判決（
起訴案號：臺灣高雄地方法院檢察署95年度毒偵字第7673號；併
辦案號：同署95年度毒偵字第8738號），提起上訴，本院判決如
下：
     主  文
上訴駁回。
     事  實
一、甲○○前於民國87年間，因施用毒品案件，經原審法院以87
    年度毒聲字第1216號裁定送觀察、勒戒後，認有繼續施用傾
    向，經原審法院以87年度毒聲字第1669號裁定令入戒治處所
    施以強制戒治，於強制戒治已滿3 月，成績評定為合格，經
    原審法院以88年度毒聲字第914 號裁定停止戒治，於88年2
    月12日釋放出所並付保護管束，嗣於88年7 月29日保護管束
    期滿未經撤銷而強制戒治執行完畢，該部分施用毒品犯行則
    經臺灣高雄地方法院檢察署檢察官以88年度戒毒偵字第73號
    為不起訴處分確定。又於前揭強制戒治執行完畢釋放後5 年
    內之92年間，再因施用毒品案件，經原審法院以93年度易字
    第869 號判處應執行有期徒刑決5 月確定，並於94年4 月27
    日縮刑期滿執行完畢。詎仍不知悔改，復基於施用第二級毒
    品甲基安非他命之犯意，於95年9 月23日7 時許，在高雄縣
    林園鄉廣應村下搖溝24號旁之魚塭，以將甲基安非他命置入
    玻璃球內燒烤吸食產生煙霧之方式，施用第二級毒品甲基安
    非他命1 次。嗣於翌日凌晨零時30分許，在上址為警查獲其
    持有第二級毒品甲基安非他命1 小包（驗前淨重3.43公克、
    驗後淨重3.42公克），並將其帶回警局採集尿液，於其人身
    自由為警拘束期間，又經警以毒品列管人口為由再度採集其
    尿液送驗，而悉全情。
二、案經高雄縣政府警察局林園分局報告臺灣高雄地方法院檢察
    署檢察官偵查起訴及移送併辦。
    理  由
一、上開事實，已據被告甲○○於警詢、偵查、原審及本院審理
    時供認不諱。扣案白色晶體經送高雄醫學大學附設中和紀念
    醫院檢驗結果，確呈甲基安非他命陽性反應，有該院95年12
    月6 日編號9512-15 號檢驗報告附卷可按。又被告為警查獲
    當日所採集之2 次尿液，經送台灣檢驗科技股份有限公司、
    長榮大學檢驗結果，均呈現甲基安非他命陽性反應，亦有該
    公司95年10月4 日編號KＺ000000000000號濫用藥物尿液檢驗
    報告、該校95年10月10日確認報告各1 份附卷可稽。足見被
    告自白，核與事實相符。本件事證明確，被告犯行足以認定
    。
二、按甲基安非他命係毒品危害防制條例第2 條第2 項第2 款所
    定之第二級毒品，不得持有及施用。核被告所為，係犯毒品
    危害防制條例第10條第2 項之施用第二級毒品罪。其為施用
    而持有甲基安非他命之低行為，應為施用之高度行所吸收，
    不另論罪。查被告前於92年間，因施用毒品案件，經原審法
    院以93年度易字第869 號判處應執行有期徒刑5 月確定，並
    於94年4 月27日縮刑期滿執行完畢，有臺灣高等法院被告前
    案紀錄表在卷可憑，其受有期徒刑執行完畢後，5 年內故意
    再犯本件最重本刑為有期徒刑以上之罪，為累犯，應依刑法
    第47條第1 項規定，加重其刑。又移送併辦部分（95年度毒
    偵字第8738號），係被告持有扣案第二級毒品甲基安非他命
    為警查獲後，於同日凌晨3 時20分許，經警再度以其為毒品
    列管人口對其採尿送驗而報告檢察官移送併案審理，核與被
    告前揭起訴犯行為警查獲採取尿液之時間（即95年9 月24日
    凌晨2 時許）相距僅1 時20分，且此期間，被告之人身自由
    為警拘束，足認移送併辦部分，與前揭已起訴經論罪之犯行
    ，應係同一案件，至為明確，法院自得予以審理。原審因適
    用毒品危害防制條例第10條第2 項、第18條第1 項前段，刑
    法第11條、第47條第1項 規定，審酌被告前因施用毒品犯行
    ，業經觀察、勒戒、強制戒治及法院判刑確定後，猶再施用
    毒品不輟，顯見其毒癮非淺，施用毒品除戕害自身健康外，
    對社會秩序亦產生不良影響，並考量本件被告施用毒品之時
    間、頻率，以及犯後坦承犯行，尚知悔改等一切情狀，量處
    有期徒刑7 月，扣案之甲基安非他命1 包（驗前淨重3.43公
    克、驗後淨重3.42公克），係屬毒品危害防制條例第2 條所
    管制之第二級毒品，不論屬於犯人與否，應宣告沒收銷燬之
    ，而上開裝有甲基安非他命之包裝袋1 個，因殘留甲基安非
    他命晶體，難以完全析離，亦應併予宣告沒收銷燬之。至鑑
    驗耗損之甲基安非他命晶體0.01公克，既已滅失，自毋庸宣
    告沒收銷燬，認事用法，並無不當。
三、檢察官上訴意旨略稱：被告再於本件判決前之95年11月27日
    中午12時許，在高雄縣林園鄉○○街21巷27號其住處，施用
    第二級毒品甲基安非他命。嗣於同日22時30分許，經警在高
    雄市○○○路61號12樓之15查獲，涉有施用第二級毒品之犯
    行，顯見被告確係有施用第二級毒品甲基安非他命之犯罪倚
    賴性甚明，足認被告前開犯行與本件施用第二級毒品甲基安
    非他命犯行，應係同屬密切之時、地反覆延續實行之犯罪，
    依社會一般客觀上之觀察，屬於病態性犯罪，自應論以集合
    犯之包括一罪，即屬實質上之一罪。依審判不可分原則，該
    案為起訴效力所及，原審未及斟酌審判，難認原判決允當，
    請撤銷原判決，就被告另涉之施用第二級毒品罪嫌，另為適
    當之判決云云。查併辦部分與起訴部分之犯罪時間，均在刑
    法修正後發生，應依新法處理。修正後，刑法第56條連續犯
    規定已經刪除，則併辦部分與起訴部分，應論為2 罪。檢察
    官認為應論以集合犯之包括一罪之見解，為實務所不採。檢
    察官上訴，沒有理由，應予駁回，併辦部分應予退回，重行
    偵辦。
據上論斷，應依刑事訴訟法第368條，判決如主文。
本案經檢察官邱榮藏到庭執行職務。
中　　華　　民　　國　　96　　年　　3 　　月　　8 　　日
                  刑事第二庭    審判長法  官  林正雄
                                      法  官  陳啟造
                                      法  官  黃壽燕
以上正本證明與原本無異。
本判決不得上訴。
中　　華　　民　　國　　96　　年　　3 　　月　　8 　　日
　　　　　　　　　　　　　　　　　　　書記官  高惠珠
附錄本判決論罪科刑法條：
毒品危害防制條例第10條第2項
施用第二級毒品者，處 3 年以下有期徒刑。
                                                 fq
